臺灣新北地方法院民事裁定
111年度家婚聲字第6號
聲  請  人  乙○○  

相  對  人  甲○○  

上列當事人間請求履行同居事件，本院裁定如下：
    主  文
相對人應與聲請人同居。
聲請程序費用由相對人負擔。
    理  由
一、聲請意旨略以：兩造於民國86年11月15日結婚，並育有3名
    子女。相對人約自108年4月起即有多次離家數日無法聯繫的
    情形，且開始拒絕給付家用及繳納房貸，三年來都是聲請人
    辛苦賺錢養家和三個小孩。因聲請人經常不回家，亦不繳納
    房貸，為此聲請人曾二度報警協尋。孰料相對人於110年6月
    間未經聲請人同意，即擅自拋售公婆留下的房子，獨佔賣屋
    款，迫使聲請人及小孩搬離賴以居住的房子，相對人自己也
    搬離，並拒絕告知聲請人其之行蹤，拒絕與聲請人同居，為
    此爰依民法第1001條之規定，請求命相對人應與聲請人同居
    等語。
二、相對人則以：伊父母親走了，心裡很難過，房貸每個月3 萬
    6、7千元左右，都沒有人幫忙負擔；小孩那段時間也發生事
    情，聲請人也沒有辦法幫伊負擔，伊只能把房子賣掉，負擔
    貸款。伊把房子賣掉的隔天，房子就被銀行查封，家裡東西
    很多沒有辦法馬上拿走，伊就跟買房子的人續租，伊把房子
    賣掉到搬走東西之前，聲請人有付房租一萬多，其餘都是伊
    負擔。伊父母親的遺照、神明都被聲請人丟了，伊要還給屋
    主與建商的十萬元也被聲請人拿走。伊不願意與聲請人同住
    。伊是撐到最後一刻，才把房子賣掉，聲請人及小孩都沒有
    為其分擔。伊家裡是有拜祖先的，小孩跟伊說媽媽不准拜祖
    先，今年掃墓也只有伊一個人。伊現在什麼都沒有，只有車
    貸，伊寧可自己一個人生活等語，資為抗辯。
三、按夫妻互負同居之義務，但有不能同居之正當理由者，不在
    此限，民法第1001條定有明文。聲請人主張兩造現仍為夫妻
    ，相對人約自108年4月起即有多次離家數日無法聯繫的情形
    ，為此聲請人曾二度報警協尋，而相對人於110年6月將兩造
    同住房屋賣掉，迫使聲請人及小孩搬離賴以居住的房子，而
    相對人亦於同年11月搬離，自此即拒絕與聲請人聯繫及同居
    等情，業據聲請人提出兩造及子女之戶籍謄本、結婚證書影
    本、新北市政府警察局中和分局南勢派出所受（處）理案件
    證明單、受（處）理失蹤人口案件登記表等件為證，且為相
    對人所不爭執，堪認聲請人上開主張為真實。相對人雖以前
    揭情詞置辯，惟相對人並未提出證據以實其說，況且上開事
    由均非相對人拒絕與聲請人同居之正當理由，故相對人上開
    抗辯，自無可採。相對人既不履行同居義務，又無不能履行
    同居義務之正當理由，故聲請人依上開規定，請求相對人履
    行同居義務，洵屬有據，應予准許。
四、依家事事件法第97條、非訟事件法第21條第2 項、民事訴訟
    法第95條、第78條，裁定如主文。
中　　華　　民　　國　　111 　年　　3 　　月　　30　　日
                  家事法庭    法  官  楊朝舜
以上正本係照原本作成。
如對本裁定抗告須於裁定送達後10日內向本院提出抗告狀，並繳
納抗告費新臺幣1,000 元。
中　　華　　民　　國　　111 　年　　3 　　月　　30　　日
                              書記官 賴怡婷